【裁判字號】    98,聲,589
【裁判日期】    981130
【裁判案由】    停止執行
【裁判全文】
臺灣臺中地方法院民事裁定  98年度聲字第589號
聲  請  人  高力特照明設備股份有限公司
法定代理人  乙○○
相  對  人  丙○○
相  對  人  皇堡事業有限公司
法定代理人  甲○○
上當事人間聲請停止執行事件，本院裁定如下：
    主    文
聲請人供擔保新台幣肆拾萬柒仟肆佰陸拾柒元後，本院九十八年
司執字第二四二二七號（含併案執行之九十八年度司執字第二五
九二八號）強制執行事件就債務人焌豪工程企業有限公司對第三
人台中縣潭子鄉公所「旱溪堤防道路路燈景觀設施（第二期）工
程」之工程款、估驗款、保留款、保證金、保固金等金錢債權或
其他處分在新台幣壹佰伍拾陸萬柒仟壹佰捌拾元範圍內所為之強
制執行程序，於本院九十八年度訴字第二九三二號第三人異議之
訴事件判決確定、和解或撤回起訴前，應暫予停止。
    理    由
一、按有回復原狀之聲請，或提起再審或異議之訴，或對於和解
    為繼續審判之請求，或提起宣告調解無效之訴、撤銷調解之
    訴，或對於許可強制執行之裁定提起抗告時，法院因必要情
    形或依聲請定相當並確實之擔保，得為停止強制執行之裁定
    。強制執行法第18條第2項定有明文。又按法院依強制執行
    法第18條第2項裁定准許停止強制執行所定之擔保金，係備
    供債權人因停止執行所受損害之賠償，其數額應依標的物停
    止執行後，債權人未能即時受償或利用該標的物所受之損害
    額，或其因另供擔保強制執行所受之損害額定之（最高法院
    87年度台抗字第529號裁定要旨參照）。
二、聲請意旨略以：聲請人於民國98年5月19日經債權讓與取得
    案外人焌豪工程企業有限公司對第三人台中縣潭子鄉公所「
    旱溪堤防道路路燈景觀設施（第二期）工程」之工程債權新
    台幣（下同）1,567,180元，並於98年5月23日對台中縣潭子
    鄉公所為債權讓與通知，相對人丙○○及皇堡事業有限公司
    自不得再以之為執行標的，聲請人業已就台灣台中地方法院
    98年度司執字第24227號（含併案辦理之98年度司執字第259
    28號）有關上開債權之執行程序提出第三人異議之訴，現由
    鈞院民事庭審理中，爰依法聲請裁定停止上開民事強制執行
    事件有關上開債權之強制執行程序等語。
三、本院98年度司執字第24227號（含併案98年度司執字第25928
    號）強制執行事件現尚未終結，聲請人已對相對人提起第三
    人異議之訴，現由本院審理中等情，業經本院調取上開執行
    卷宗及98年度訴字第2932號民事卷宗查閱屬實，因認聲請人
    所為停止執行之聲請，於法尚無不合。而揆諸前揭最高法院
    見解所示，本院酌定擔保金額時，應僅斟酌相對人未能即時
    受償所受之損害額定之，即可能因無法運用該筆資金而發生
    相當於利息之損失，認該項損失之利率，以法定利率即週年
    利率5%計算較為客觀，且不受利率波動之影響，應屬核算相
    對人因停止執行所受損害之最妥適標準。爰審酌本件第三人
    異議之訴之訴訟標的為1,567,180元，相對人丙○○及皇堡
    事業有限公司聲請給付票款強制執行之債權額分別為21,336
    ,435元及76萬元，如停止執行未能即時受償預計所受之損害
    額，應為該數額按年息6%計算之遲延利息；參以本案訴訟爭
    執之標的金額，屬得上訴第三審事件，至三審終結其期間推
    定為4年4個月（參照各級法院辦案期限實施要點第二條規定
    民事通常程序第一審審判案件期限1年4個月、民事第二審審
    判案件期限2年、民事第三審審判案件期限1年），本件因停
    止執行而未能即時受償所可能受之損害額為407,467元（計
    算式：1,567,180元×6%×（4＋4/12)＝407,467元，元以下
    4捨5入），本院綜合上情，認為聲請人所應供之擔保金額以
    407,467元為適當。
四、爰裁定如主文。
中    華    民    國    98    年    11    月    30    日
                  民事第三庭    法  官  謝慧敏
正本係照原本作成。
如不服本裁定應於送達後10日內向本院提出抗告狀，並繳納抗告
費新臺幣1000元。
中    華    民    國    98    年    11    月    30    日
                                書記官  王志


司法院資訊處製作；財團法人民間司法改革基金會備份。
